臺灣高等法院高雄分院刑事判決　　　　95年度上訴字第2164號
上　訴　人　臺灣屏東地方法院檢察署檢察官
被　　　告　乙○○
指定辯護人　本院公設辯護人　丙○○
上列上訴人因被告違反槍砲彈藥刀械管制條例案件，不服臺灣屏
東地方法院94年度訴字第170 號中華民國95年9 月28日第一審判
決（起訴案號：臺灣屏東地方法院檢察署93年度偵字第683 號）
，提起上訴，本院判決如下：
    主  文
原判決撤銷。
乙○○未經許可，持有可發射子彈具有殺傷力之改造槍枝，處有
期徒刑壹年貳月，併科罰金新臺幣參萬元，罰金如易服勞役以新
臺幣壹仟元折算壹日。
扣案之仿貝瑞塔廠改造手槍壹支（槍枝管制編號：0000000000）
，沒收。
    事  實
一、乙○○明知具有殺傷力之槍枝，係屬槍砲彈藥刀械管制條例
    第4 條第1 項第1 款之槍砲，非經主管機關許可不得持有，
    仍於不詳之日起，在不詳地點收受具殺傷力之仿貝瑞塔廠改
    造手槍1 支即無故而持有，惟乙○○為免為警查獲，遂於不
    詳之日，將槍枝交由甲○○（由原審法院通緝中）保管，甲○○遂基於寄藏之犯意，收受後藏置於屏東市○○路118 號
    住處（乙○○、甲○○2 人相距數戶，門牌號碼相同），迄
    至民國（以下同）93年1 月20日18時40分許，為警据報於上
    開甲○○處所查獲，並扣得該仿貝瑞塔廠改造手槍1 支。
二、案經高雄市政府警察局三民第二分局移送臺灣屏東地方法院
    檢察署檢察官偵查起訴。
    理  由
一、被告乙○○迭於警詢、偵查及原審審理時均堅詞否認持有前
    述改造手槍，辯稱：扣案之槍枝不是我所持有、藏放的，我
    也不知道係何人所有，甲○○的家裡除了我、甲○○外，還
    有真實姓名年籍不詳之「吳明興」也曾進入過，我不確定被
    搜到的槍是否係吳明興拿來的，且被搜到的地點是警察告訴
    我，我才知道的等語。惟查：
（一）證人即同案被告甲○○於偵查中陳稱：在我家查獲的槍是
      乙○○的，可能係丁○○找乙○○放的等語（見93年度偵
      字第683 號卷第3 頁），甲○○經原審傳拘不到而通緝，
      依刑事訴訟法第159 條之3 第3 款規定，其於偵查中之陳
      述有証据能力；又證人丁○○於原審陳稱：我沒有進去過
      他們的房子，我不認識甲○○，是後來警察跟我說那間房
      子是甲○○的，但我沒有看過他住在那裡，…我有在他們
      的門口看過乙○○有拿過槍，但我不知道那把槍是真的還
      是假的，或是是被查獲的這把槍等語（見原審卷第13 0
      頁背面、第132 頁）；丁○○於本院審理中亦證稱：見過
      乙○○持槍等語（見96年1 月22日本院審判筆錄）。因該
      槍是在甲○○家查到，而甲○○於偵查中稱在其家所查獲
      的槍枝是乙○○的，且丁○○曾目睹乙○○持有槍枝，足
      見被告乙○○持有該改造手槍甚明，則被告乙○○辯稱該
      槍是「吳明興」的云云，惟未提出「吳明興」之真實姓名
      年籍地址，以供查證，是該槍應是被告乙○○自己所拿來
      藏置於甲○○家，其欲推給「吳明興」，應是推卸之詞，
      而不足採。
（二）又扣案土造手槍是仿貝瑞塔廠改造手槍（槍枝管制編號：
      0000000000），機械性能良好，具有殺傷力，此有內政部
      警政署刑事警察局93年3 月3 日刑鑑字第0930024347號槍
      彈鑑定通知書可稽（見偵查卷第21頁以下），足見扣案仿
      貝瑞塔廠製之改造手槍是具有殺傷力之改造手槍。
    綜上所述，因該土造手槍是在甲○○家查到，並非甲○○所
    原有，甲○○於偵查中稱在其家所查獲的槍支是乙○○的，
    被告乙○○雖告知甲○○說係丁○○放的，惟丁○○已否認
    該改造手槍是其所有，而甲○○表示不認識丁○○，則丁○○自不可能把該槍藏放於不認識之甲○○家，被告乙○○嗣
    又改稱該槍是「吳明興」的，惟未提出「吳明興」之真實姓
    名年籍地址，因其辯詞反覆不一，而甲○○於偵查中已稱在
    其家所查獲的槍支是乙○○的，是應認該槍應是被告乙○○
    自己所拿來藏置於甲○○家，其欲推給丁○○或「吳明興」
    ，應是推卸之詞，而不足採，其犯行已堪認定。
二、查被告乙○○行為後，槍砲彈藥刀械管制條例業經總統於94
    年1 月26日以華總一義字第09400010101 號令修正公布，並
    自94 年1月28日生效施行，原條例第8 條與第10條、第11條
    合併修正移列為修正條文第8 條，原條例第10、11條刪除；
    修正前槍砲彈藥刀械管制條例第11條第4 項之未經許可持有
    可發射子彈具有殺傷力之各式槍砲罪，移至新法第8 條第4
    項，除將舊法規定之「槍砲」修正為「槍枝」外，修正前之
    法定刑為1 年以上7 年以下有期徒刑，併科新臺幣7 百萬元
    以下罰金，修正後槍砲彈藥刀械管制條例第8 條第4 項係規
    定：「未經許可持有第4 條第1 項第1 款所定其他可發射金
    屬或子彈具有殺傷力之各式槍枝者，處3 年以上10年以下有
    期徒刑，併科新臺幣7 百萬元以下罰金」，比較新舊法結果
    ，以被告乙○○行為時即修正前之舊法，對被告乙○○較為
    有利，自應依刑法第2 條第1 項前段之規定，適用有利被告
    乙○○之行為時即90年11月14日修正公布之槍砲彈藥刀械管
    制條例第11條第4 項之規定處斷。是核被告乙○○所為，係
    犯修正前槍砲彈藥刀械管制條例第11條第4 項之未經許可持
    有可發射子彈具有殺傷力之手槍罪。
三、原審不察，遽諭知無罪，尚有未洽，檢察官上訴指摘原判決
    不當，為有理由，自應予撤銷改判。審酌被告乙○○無視法
    律之禁止規定，持具有殺傷力之改造槍枝，對社會治安造成
    潛在危害甚鉅，本應從重量刑，但念其並無前科，幸未造成
    實害等一切情狀，量處有期徒刑1 年2 月，併科罰金新臺幣
    3 萬元。又刑法第42條關於罰金易服勞役之折算標準，已於
    95年7 月1 日修正施行，被告乙○○行為時，刑法第42條第
    2 項前段係規定：「易服勞役以1 元以上3 元以下折算1 日
    」，又被告乙○○行為時之易服勞役折算標準，業據修正前
    罰金罰鍰提高標準條例第2 條前段規定，就其原定數額提高
    為100 倍折算1 日，則本件被告乙○○行為時之易服勞役折
    算標準，應以銀元300 元，即新台幣900 元折算1 日。惟95
    年7 月1 日修正施行之刑法第42條第3 項前段規定：「易服
    勞役以新台幣1000元、2000元或3000元折算1 日」，比較修
    正前後之易服勞役折算標準，以修正後之規定，較有利於被
    告乙○○，自應依刑法第2 條第1 項後段規定，適用修正後
    之刑法第42條第3 項前段規定，並諭知其罰金如易服勞役以
    新台幣1 千元折算1 日。扣案之改造手槍1 支係屬違禁物，
    應依刑法第38條第1 項第1 款沒收之。至於扣案另不具殺傷
    力之土造子彈2 顆，經鑑定無法擊發，不具殺傷力，自非屬
    違禁物，亦非本案犯罪之客體，而與本案犯罪欠缺關聯性，
    爰不併予諭知沒收，附此敘明。
四、被告乙○○經合法傳喚無正當理由於審判期日不到庭，依法
    不待其陳述逕行判決。
據上論斷，應依刑事訴訟法第369 條第1 項前段、第364 條、第
299 條第1 項前段、第371 條，修正前槍砲彈藥刀械管制條例第
11條第4 項，刑法第2 條第1 項前段、後段、第42條第3 項、第
38條第1 項第1 款，判決如主文。
本案經檢察官林應華到庭執行職務。
中　　華　　民　　國　　96　　年　　1 　　月　　31　　日
            刑事第六庭  審判長法  官  王憲義
                              法  官  李璧君
                              法  官  張盛喜
以上正本證明與原本無異。
如不服本判決應於收受本判決後10日內向本院提出上訴書狀，其
未敘述上訴理由者，並得於提起上訴後10日內向本院補提理由書
狀（均須按他造當事人之人數附繕本）「切勿逕送上級法院」。
中　　華　　民　　國　　96　　年　　2 　　月　　1 　　日
                              書記官  林明威
附錄本件判決論罪科刑法條：
修正前槍砲彈藥刀械管制條例第11條第4 項
